【裁判字號】    85,台上,667
【裁判日期】    850207
【裁判案由】    違反藥事法
【裁判全文】
最高法院刑事判決                                八十五年度台上字第六六七號
    上 訴 人  甲○○
右上訴人因違反藥事法案件，不服台灣高等法院台南分院中華民國八十四年七月十八
日第二審判決（八十四年度上訴字第九○一號，起訴案號台灣雲林地方法院檢察署八
十四年度偵字第四八二號），提起上訴，本院判決如左：
    主  文
上訴駁回。
    理  由
本件原判決認定上訴人甲○○曾於民國（下同）八十二年三月間，因違反麻醉藥品管
理條例案件，經台灣雲林地方法院判處有期徒刑五月，於同年五月二十八日易科罰金
執行完畢，明知安非他命係屬禁藥，竟於八十四年一月十九日，在雲林縣林內鄉○○
村○○路三六九號（原判決誤繕為莿桐鄉○○村○○路一○○號），無償轉讓安非他
命供其胞弟關坤全吸用一次。嗣於八十四年一月二十日凌晨一時五分許，為警在上址
查獲，並扣得甲○○所有之安非他命一包（驗後淨重○‧五二九公克）、玻璃球一個
、吸管二支與夾鏈袋一百個（甲○○、關坤全二人吸食安非他命部分，業經第一審判
處罪刑確定，扣案物品已於吸食安非他命部分宣告沒收）等情，係以上開事實業據上
訴人甲○○於偵查中坦承不諱，核與關坤全於警訊及偵查中供述相符，並有查獲之安
非他命一包，玻璃球一個、吸管二支及夾鏈帶一百個扣案佐證，扣案之安非他命經憲
兵司令部刑事支援中心鑑驗結果，確含甲基安非他命成分，又關坤全被警查獲時所採
尿液，經雲林縣衛生局檢驗結果，亦呈甲基安非他命陽性反應，有各該機關之鑑驗通
知書、尿液檢驗成績書附卷可稽，上訴人罪證明確，犯行堪以認定，為其所憑之證據
及認定之理由，並以上訴人否認犯罪所持辯解，係推卸刑責之詞及關坤全於第一審翻
異前供而改稱係趁上訴人睡覺時，自己拿上訴人放在桌上之安非他命吸食云云，係事
後護上訴人之詞，均不足採取，已於判決理由內詳予說明及指駁。因認上訴人所為
，係犯藥事法第八十三條第一項之轉讓禁藥罪，上訴人曾受有期徒刑之執行完畢後，
五年以內，再犯本件之罪，係屬累犯，依刑法第四十七條加重其刑，第一審引用相關
法條並審酌上訴人犯罪情狀及犯罪後之態度，量處有期徒刑八月，為無不合，予以維
持，並駁回上訴人在第二審之上訴，經核於法尚無違誤。至於原判決關於上訴人犯罪
地點，誤寫為雲林縣莿桐鄉○○村○○路一○○號，雖稍有瑕疵，然於判決結果並無
影響，不得據為適法之第三審上訴理由，其他上訴意旨，仍執陳詞，否認犯罪，就原
審採證認事之職權行使，任意指摘調查職責未盡云云，尚難認為有理由，應予駁回。
據上論結，應依刑事訴訟法第三百九十六條第一項，判決如主文。
中      華      民      國    八十五    年      二      月      七      日
                              最高法院刑事第五庭
                                  審判長法官  莊  來  成
                                        法官  王  德  雲
                                        法官  謝  俊  雄
                                        法官  林  永  茂
                                        法官  白  文  漳
      右正本證明與原本無異
                                              書  記  官
中      華      民      國    八十五    年      二      月     十三     日


司法院資訊處製作；財團法人民間司法改革基金會備份。
